臺灣臺北地方法院刑事判決　　　　　　 100年度易字第1039號
公　訴　人　臺灣臺北地方法院檢察署檢察官
被　　　告　丘天祥
上列被告因毒品危害防制條例案件，經檢察官提起公訴（100年
度毒偵字第766號），本院判決如下：
    主  文
丘天祥施用第二級毒品，累犯，處有期徒刑陸月，如易科罰金，
以新臺幣壹仟元折算壹日。
    事  實
一、丘天祥前於民國88年間先後因違反毒品危害防制條例，分別
    經本院以88年度毒聲字第2494號、88年度毒聲字第3048號裁
    定觀察、勒戒後，均認無繼續施用之傾向，而分別於88年10
    月18日、88年12月21日執行完畢釋放出所，並由臺灣臺北地
    方法院檢察署檢察官先後於88年10月21日以88年度毒偵字第
    691號、於88年12月21日以88年度毒偵字第1219號為不起訴
    處分確定。又於90年間因違反毒品危害防制條例案件，經臺
    灣板橋地方法院於94年1月3日93年度簡字第5612號判處有期
    徒刑4月確定，於94年8月3日縮刑期滿執行完畢（此部分不
    構成累犯）。再於95年間因違反毒品危害防制條例案件，經
    臺灣板橋地方法院於95年7月20日以95年度簡字第2870號判
    處有期徒刑5月、本院於96年4月2日以96年度易字第16號判
    處有期徒刑4月確定。適逢中華民國九十六年罪犯減刑條例
    公布施行，前開科刑各減為有期徒刑2月又15日、2月，並合
    定應執行有期徒刑4月，於96年7月16日縮刑期滿執行完畢。
    另其於95年、97間因違反毒品危害防制條例案件，經臺灣板
    橋地方法院於97年4月24日以96年度簡字第636號判處有期徒
    刑5月，及本院於97年7月28日以97年度簡字第2195號判處有
    期徒刑6月確定，嗣各減為有期徒刑2月又15日、3月，合併
    定應執行刑有期徒刑4月，於98年1月23日縮刑期滿執行完畢
    。竟猶不知悔改，復基於施用第二級毒品之犯意．於100年1
    月8日18時許，在新北市○○區○○路156巷42號家中，以將
    第二級毒品甲安非他命放入其所有之吸食器內燒烤之方式，
    施用第二級毒品甲基安非他命1次，吸食器已於施用後丟棄
    而不存在。嗣於同年月10日，另案經警緝獲後，同意由警採
    尿送驗結果呈第二級毒品甲基安非他命陽性反應，始知上情
    。
二、案經新北市政府警察局永和分局報告臺灣臺北地方法院檢察
    署檢察官偵查起訴。
    理  由
一、上揭犯罪事實，業據被告丘天祥於警詢及本院審理時坦承不
    諱，且被告於上揭時、地，為警查獲後，經警採集其尿液送
    驗結果，呈甲基安非他命陽性反應，亦有臺灣檢驗科技股份
    有限公司於100年1月31日出具之濫用藥物檢驗報告（參毒偵
    卷第7頁）在卷可稽。按安非他命經施用進入人體後，經人
    體代謝作用，約70%於24小時內自尿中排出，約90%於96小時
    內自尿中排出，最長可能不會超過4日（行政院衛生署藥物
    食品檢驗局81年2月8日（81）藥檢壹字第0011 56號函參照
    ）。本件被告於前開時間經採集尿液送驗結果，既呈甲基安
    非他命陽性反應，自足徵被告確有施用第二級毒品甲基安非
    他命之行為，足認被告於警詢及本院審理中所為之任意性自
    白，應與事實相符，而可採信。從而，本件被告於前揭時、
    地，施用第二級毒品甲基安非他命1次之犯行，事證明確，
    洵堪認定。被告前於88年間先後因違反毒品危害防制條例，
    分別經本院以88年度毒聲字第2494號、88年度毒聲字第3048
    號裁定觀察、勒戒後，均認無繼續施用之傾向，而分別於88
    年10 月18日、88年12月21日執行完畢釋放出所，並由臺灣
    臺北地方法院檢察署檢察官先後於88年10月21日以88年度毒
    偵字第691號、於88年12月21日以88年度毒偵字第1219號為
    不起訴處分確定。又於90、95、97年間，先後多次因違反毒
    品危害防制條例案件，經法院為如事實欄所載之科刑判決確
    定，此有臺灣高等法院被告前案紀錄表在卷可稽，其又犯本
    件施用第二級毒品犯行，自應依法論科。
二、按甲基安非他命屬毒品危害防制條例第2條第2項第2款所規
    定之第二級毒品。是核被告所為，係犯毒品危害防制條例第
    10條第2項之施用第二級毒品罪。其施用第二級毒品甲基安
    非他命時，持有第二級毒品甲基安非他命之低度行為，為其
    施用之高度行為所吸收，不另論罪。被告前於95年間因違反
    毒品危害防制條例案件，經臺灣板橋地方法院於95年7月20
    日以95年度簡字第2870號判處有期徒刑5月確定，及經本院
    於96年4月2日以96年度易字第16號判處有期徒刑4月確定，
    嗣各減為有期徒刑2月又15日、2月，合併定應執行有期徒刑
    4月，於96年7月16日縮刑期滿執行完畢。另於95年、97年間
    因違反毒品危害防制條例案件，經臺灣板橋地方法院於97年
    4月24日以96年度簡字第636號判處有期徒刑5月，及本院於
    97年7月28日以97年度簡字第2195號判處有期徒刑6月，並各
    減為有期徒刑2月又15日、3月，並合併定應執行刑有期徒刑
    4月確定，於98年1月23日縮刑期滿執行完畢，此有前揭前案
    紀錄表在卷可按。被告受前揭有期徒刑之執行完畢後，5 年
    內故意再犯本件有期徒刑以上之罪，應依刑法第47條第1項
    規定論以累犯，並加重其刑。爰審酌被告已因施用毒品案件
    ，而接受多次觀察勒戒之處分，且因再犯施用毒品罪，經法
    院為如前述之科刑判決及執行，竟仍再犯本件施用毒品罪，
    足見其戒毒意志不堅，施用毒品係屬自戕行為，被告於犯後
    復已坦承犯行等一切情狀，認檢察官具體求處有期徒刑6月
    尚屬適當，爰量處如主文所示之刑，並諭知易科罰金之折算
    標準。至於被告持以施用毒品所用之工具並未扣案，且被告
    供稱該工具已丟棄而不存在，爰不另為沒收之諭知，附此敘
    明。
據上論斷，應依刑事訴訟法第284條之1第1項、第299條第1項前
段，毒品危害防制條例第10條第2項，刑法第11條前段、第47條
、第41條第1項前段，判決如主文。
本案經檢察官劉俊良到庭執行職務
中    華    民    國   100    年    5     月    27    日
                  刑事第二十庭   法  官   李桂英
以上正本證明與原本無異。
如不服本判決，應於判決送達後10日內（應抄附繕本）向本院提
出上訴狀（上訴書狀應敘述具體理由。上訴書狀未敘述上訴理由
者，應於上訴期間屆滿後20日內補提理由書於原審法院。）。
                                 書記官   黃勤涵
中    華    民    國   100    年    5     月    27    日
附錄本案論罪科刑法條全文:
毒品危害防制條例第10條第2項：
施用第二級毒品者，處 3 年以下有期徒刑。